臺灣高等法院刑事裁定
111年度聲字第2150號
聲請人  即
選任辯護人  柯士斌律師
被      告  鄭恬慈



選任辯護人  柯世斌律師
上列聲請人因被告詐欺等案件（111年度上訴字第2188號），聲
請具保停止羈押，本院裁定如下：
    主  文
聲請駁回。
    理  由
一、聲請意旨略以：本案調查完備並經原審判決，被告鄭恬慈不
    是否認全部犯罪事實，僅否認指揮組織犯罪等罪名，且係因
    夫入獄，始參與4日之檢視金融卡即「洗卡」行為，當中也
    只涉及17位被害人、新臺幣158萬8,185元之詐騙金額，被告
    並未從中獲利，而羈押禁見迄今近年，原審判決後仍繼續羈
    押禁見，實有違比例原則、公平原則、無罪推定原則，最後
    手段原則，嚴重殘害被告之健康與憲法人權保障；又被告經
    此羈押禁見，已足生警惕，客觀上無能力、亦無可能反覆實
    施；被告即便於二審未到庭，若合法送達亦可審理判決，無
    何難行；被告若欲行和解，因羈押禁見無從為之。綜此，請
    以具保、責付等較輕微之手段代替羈押之強制處分等語。
二、按被告經法官訊問後，認為犯刑法第339條之詐欺罪，其嫌
    疑重大，有事實足認為有反覆實施同一犯罪之虞，而有羈押
    之必要者，得羈押之，刑事訴訟法第101條之1第1項第7款定
    有明文。此乃預防性羈押規定，目的在於防止被告再犯，防
    衛社會安全。從而法院須審查被告前述犯罪嫌疑是否重大、
    有無羈押之原因及羈押之必要性，就具體個案情節予以斟酌
    決定。又所謂羈押必要性，除有刑事訴訟法第114條各款所
    列情形之一不得駁回者外，係由法院就具體個案，在不違背
    通常生活經驗之定則或論理法則之情形下，應按訴訟進行程
    度，犯罪性質、犯罪實際情狀及其他一切情事，斟酌有無上
    開保全或預防目的裁量，俾兼顧國家刑事追訴、刑罰權之順
    暢執行及人權保障。
三、經查：
  ㈠被告因犯加重詐欺等罪，經原審法院以110年度訴字第365號判決判處有期徒刑3年6月(1罪)、1年1月(16罪)，定其應執行有期徒刑4年10月，嗣被告不服原判決，提起上訴，經本院訊問後，認為被告涉嫌三人以上共同詐欺取財等罪之犯罪嫌疑重大，符合刑事訴訟法第101條之1第1項第7款之規定，有事實足認有反覆實施詐欺罪之虞，而有羈押之必要，裁定自111年6月17日起予以羈押在案，有原審判決書、本院訊問筆錄、押票在卷可稽。
  ㈡依被告之供述及卷內事證，足認被告涉犯組織犯罪防制條例第3條1項前段之指揮犯罪組織（1罪）、刑法第339條之4第1項第2款之三人以上共同詐欺取財罪（共16罪）。又被告夥同其餘共犯多人，於短期內為多次詐欺取財犯行，所任者又係指揮、招募組織成員並兼檢視金融卡即「洗卡」之工作，非屬集團基層，有事實足認有反覆實施同一犯罪之虞，且被告以其集團成員利用一般民眾唯恐親友需錢孔急之同情心態，又或畏於網購訂單、貸款繳納或信用卡刷卡設定錯誤導致溢付款項之損失，甚有個資外洩信用受損之虞，未稔相關機關處理程序，及基於對方已掌握其相當之基本資料所產生之信賴感，而透過電話佯稱上開各情，詐得不法所得，嚴重損害社會安全感及破壞人我之間之信任感，多次詐得金錢，致被害人積蓄追索無著，財產損害甚鉅，復有共犯尚未查獲到案，綜合斟酌上開情事，被告復係因其夫入獄，而承接主持詐欺集團之責，顯有再與該詐欺集團成員為同類犯罪之高度危險，足認被告與其他共犯所為加重詐欺取財等罪，確有反覆實施同一犯罪之虞，且對社會秩序造成破壞，危害治安甚鉅，自有防衛社會而予以羈押之必要。是聲請意旨認被告生活單純，因事涉入，縱未到庭不影響訴訟進度、經此羈押過程已足使被告生高度警惕，不敢再犯、就本案從未收取報酬，所涉被害人數及金額有限，且原審已調查完畢，主張無羈押之必要等語，難認可採。此外，卷未見有符合刑事訴訟法第114條規定不得駁回聲請之情事。是被告聲請具保停止羈押，為無理由，應予駁回。
四、至於被告同時聲請停止禁止接見通信一節，因被告移送本院
    審理，經法官訊問後，僅裁定羈押，未續予禁見，因而聲請
    人就此抗告已失所附麗，併此敘明。
據上論斷，依刑事訴訟法第220條，裁定如主文。
中　　華　　民　　國　　111 　年　　6 　　月　　30　　日
　　　　　　　　　刑事第十三庭  審判長法　官  洪于智
　　　　　　　　　　　　　　　　　　  法　官  黃惠敏
　　　　　　　　　　　　　　　　　　  法　官  黃玉婷
以上正本證明與原本無異。
如不服本裁定，應於收受送達後五日內向本院提出抗告狀。
                                      書記官  傅國軒
中　　華　　民　　國　　111 　年　　7 　　月　　5 　　日